臺灣高雄地方法院刑事判決　　　　　 100年度審易字第1601號
公　訴　人　臺灣高雄地方法院檢察署檢察官
被　　　告　王水雄
上列被告因竊盜等案件，經檢察官提起公訴（100年度偵字第
10024號），嗣本院訊問被告後，因被告就其被訴事實為有罪之
陳述，經詢問被告及檢察官之意見後，合議庭裁定由受命法官依
簡式審判程序獨任審理，並判決如下：
    主  文
王水雄犯竊盜罪，共貳罪，均累犯，各處有期徒刑捌月。又犯故
買贓物罪，累犯，處有期徒刑肆月。應執行有期徒刑壹年陸月。
    事 實 及 理 由
一、本件被告王水雄所犯均為死刑、無期徒刑、最輕本刑為3年
    以上有期徒刑以外之罪，其於審判程序中就被訴事實為有罪
    之陳述，經本院告知簡式審判程序之旨，並聽取當事人意見
    後，認宜進行簡式審判程序，爰依刑事訴訟法第273條之1第
    1 項規定，裁定進行簡式審判程序，合先敘明。又簡式審判
    程序之證據調查，依刑事訴訟法第273條之2規定，不受同法
    第159條第1項審判外陳述排除之限制，再被告對於卷內之各
    項證據亦不爭執證據能力（本院卷第19頁背面、第20頁），
    故卷內所列之各項證據，自得作為證據，先予敘明。
二、本件犯罪事實及證據，除犯罪事實欄一末行補充「並扣得上
    開香煙乙批（被害人李陳淑芳已領回）、機車1台（被害人
    郭仕麟已領回）、機車鑰匙3支、車牌號碼MUW-310重型機車
    車牌1張」；證據清單編號6「照片15張」更正為「照片13張
    （參警一卷第28至34頁）」，並補充「被告於本院審理時之
    自白」外，餘均引用附件檢察官起訴書所載。
三、核被告於起訴書犯罪事實欄一(一)(三)所為，均係犯刑法第320
    條第1 項之竊盜罪；於犯罪事實欄一(二)所為，係犯同法第
    349 條第2 項故買贓物罪。被告所犯上開3 罪，犯意各別，
    罪名互異，應予分論併罰。又被告有起訴書犯罪事實欄所載
    之犯罪前科及執行情形，有臺灣高等法院被告前案紀錄表1
    份在卷可查，其於上開有期徒刑執行完畢後5 年內，故意再
    犯本件有期徒刑以上之3 罪，均為累犯，應依刑法第47條第
    1 項之規定加重其刑。審酌被告竟不思以己力賺取所需，率
    爾竊取他人財物，侵害他人之財產權，又故買贓物，助長竊
    盜犯行，致令被害人無法順利尋回失竊物品，足見缺乏法治
    觀念，所為實屬不該，惟念其犯後已坦承犯行，態度尚可，
    及其犯罪動機、目的、手段及被害人已取回失竊物等一切情
    狀，分別量處如主文所示之刑，並合併定應執行刑，以示懲
    儆。又本院審酌上情，認被告以量處如主文所示之刑，已足
    以達罰當其罪之目的，並令被告心生警惕之效果，檢察官就
    故買贓物罪部分求處有期徒刑6 月（普通竊盜罪各求處有期
    徒刑8 月），並請定應執行有期徒刑1 年8 月等語，稍嫌過
    重，併此敘明。至扣案之機車鑰匙3 支，係被告竊得系爭機
    車後，始加以更換者，故雖屬被告所有，惟並非其用以供本
    件犯罪所用，亦非因本件犯罪所得之物，爰不予宣告沒收。
    又扣案之車牌號碼MUW-310 重型機車車牌1 面為被害人呂素
    珍所有，應予發還，亦不予宣告沒收，附此敘明。
四、據上論斷，應依刑事訴訟法第273 條之1 第1 項、第299 條
    第1項 前段、第310 條之2 、第454 條第2 項，刑法第320
    條第1 項、第349 條第2 項、第47條第1 項、第51條第5 款
    ，刑法施行法第1 條之1 ，判決如主文。
本案經檢察官王清海到庭執行職務。
中    華    民    國     100     年    7    月   11   日
                  刑事第十庭  法  官  張  震
以上正本證明與原本無異。
如不服本判決應於收受送達後十日內向本院提出上訴書狀，並應
敘述具體理由；其未敘述上訴理由者，應於上訴期間屆滿後二十
日內向本院補提理由書（均須按他造當事人之人數附繕本）「切
勿逕送上級法院」。
中    華    民    國     100     年    7    月   11   日
                              書記官  邱家銘
附錄犯罪科刑法條：
中華民國刑法第320條
意圖為自己或第三人不法之所有，而竊取他人之動產者，為竊盜
罪，處5 年以下有期徒刑、拘役或5 百元以下罰金。
意圖為自己或第三人不法之利益，而竊佔他人之不動產者，依前
項之規定處斷。
前二項之未遂犯罰之。
中華民國刑法第349條
收受贓物者，處3年以下有期徒刑、拘役或5百元以下罰金。
搬運、寄藏、故買贓物或為牙保者，處5年以下有期徒刑、拘役
或科或併科1千元以下罰金。
因贓物變得之財物，以贓物論。
附件：
臺灣高雄地方法院檢察署檢察官起訴書
                                    100年度偵字第10024號
    被      告  王水雄  男  68歲（民國○○年○月○日生）
                        住高雄市○○區○○街69之4號
                        （另案在臺灣高雄第二監獄執行中）
                        國民身分證統一編號：Ｚ000000000號
上列被告因竊盜等案件，已經偵查終結，認應該提起公訴，茲將
犯罪事實及證據並所犯法條分敘如下：
        犯罪事實
一、王水雄前犯竊盜罪，經臺灣高雄地方法院以94年度訴字第25
    71號判決判處有期徒刑5月確定，甫於民國95年3月22日易科
    罰金執行完畢。詎其不知悔改：（一）意圖為自己不法之所
    有，於99年11月7日上午7時32分許，在屏東縣屏東市平和里
    中央商場內，趁郭仕麟所使用之車牌號碼NH9-328號普通重
    型機車之機車鑰匙插在電門上，利用該車鑰匙發動電門而竊
    取該部機車，得手後供自己騎用。（二）王水雄為防止被查
    獲騎用前開贓車，除更換該機車之鑰匙、座墊、車殼，其明
    知綽號「天長」之不詳姓名年籍成年男子所兜售之車號MUW-
    310號機車號牌係來路不明之贓物（為呂素珍所申領，於99
    年12月9日在臺南市永康區所失竊），竟基於故買贓物之犯
    意，於99年12月間某日，在高雄市苓雅區○○○路與福德路
    口之陳中和墓園，以新臺幣（下同）2000元向綽號「天長」
    之男子購買該MUW-310號牌，將之懸掛在前開所竊得之機車
    上使用以避人耳目。（三）另意圖為自己不法之所有，於
    100年3月21日上午11時許，騎用前開贓車至高雄市前鎮區○
    ○○路16號李陳淑芳所經營之天天來檳榔攤，徒手竊取李陳
    淑芳置於該檳榔攤後方倉庫內，以橘紅色塑膠桶盛裝之七星
    牌香煙26包、峰牌香煙8包、長壽牌香煙72包、LD牌香煙10
    包、大衛杜夫牌香煙13包、雲絲頓牌香煙9包、MORE牌香煙8
    包、先鋒牌香煙11包、寶馬牌香煙2包、BOSS牌香煙2包合計
    161包，得手後置於機車腳踏板處正欲逃離現場，適為李陳
    淑芳發現，拉住該機車後把手阻止王水雄離開，王水雄因而
    將該橘紅色塑膠桶連同香煙均踢下機車，李陳淑芳遂鬆手，
    惟經吳承育發現上情而騎機車追趕，與員警共同在高雄市苓
    雅區○○○路與廣州二街口將王水雄逮捕到案。
二、案經高雄市政府警察局苓雅分局移送偵辦。
        證據並所犯法條
一、證據清單
┌──┬───────────┬────────────┐
│編號│證據方法              │待證事實                │
├──┼───────────┼────────────┤
│1   │被告王水雄於偵查之供述│被告前開竊取機車、香煙，│
│    │                      │及故買車牌贓物之全部犯罪│
│    │                      │事實。                  │
├──┼───────────┼────────────┤
│2   │證人郭仕麟於警詢及偵查│NH9-328號機車於前開時地 │
│    │之證述                │連同車鑰匙遭竊之事實。  │
├──┼───────────┼────────────┤
│3   │證人呂素珍於偵查之證述│MUW-310號牌於前開時間地 │
│    │                      │點發現失竊之事實。      │
├──┼───────────┼────────────┤
│4   │證人李陳淑芳於警詢及偵│被告於前開時地竊取橘紅色│
│    │查之證述              │塑膠桶內之香煙得手之事實│
│    │                      │。                      │
├──┼───────────┼────────────┤
│5   │證人吳承育於警詢及偵查│同上                    │
│    │之證述                │                        │
├──┼───────────┼────────────┤
│6   │贓物認領保管單2紙、扣 │被告竊取前開機車、香煙得│
│    │押筆錄、扣押物品目錄表│手，被查獲後發還予被害人│
│    │、照片15張、失車案件基│李陳淑芳、郭仕麟之事實。│
│    │本資料詳細畫面報表（機│                        │
│    │車）、車輛協尋電腦輸入│                        │
│    │單、車輛尋獲電腦輸入單│                        │
├──┼───────────┼────────────┤
│7   │失車案件基本資料詳細畫│MUW-310號牌於前開時間地 │
│    │面報表（機牌）        │點發現失竊之事實。      │
├──┼───────────┼────────────┤
│8   │屏東市中央商場監視器光│被告於前開時地竊取車號  │
│    │碟1片、翻拍照片6張    │NH9-328號機車得手之事實 │
└──┴───────────┴────────────┘
二、被告王水雄前開竊取機車、香煙之犯行，係犯刑法第320條
    第1項之竊盜罪嫌。其購買機車號牌之行為，係犯同法第
    349條第2項故買贓物罪嫌。被告所犯前開3罪，犯意各別，
    行為互異，請分論併罰。被告前受有期徒刑執行完畢，有本
    署刑案資料查註紀錄表可參，其於5年內故意再犯本件有期
    徒刑以上之3罪，為累犯，請均依刑法第47條第1項之規定加
    重其刑。
三、至報告意旨認被告前開竊取香煙之行為係涉犯刑法第329條
    之準強盜罪嫌，惟查被告並未於竊盜得手離開現場時，為防
    護贓物或脫免逮捕，對李陳淑芳施以何等強暴行為，此節除
    據被告辯稱伊只是騎車要走等語，核與證人李陳淑芳證稱：
    被告發動車子，伊抓住車尾不放手，被告就將箱子跟香煙踢
    下車，伊看到被告踢箱子伊就稍微放手，因被告機車往前衝
    ，衝力就讓伊往前跌倒雙腳擦傷，被告並未拖行伊等語；及
    證人吳承育證稱：李陳淑芳拉住他的機車，一放手就跌倒，
    然後機車往前跑等語相符。堪認被告於竊盜既遂後，僅係單
    純要騎車離開，並未另對李陳淑芳施加何等強暴、脅迫，顯
    與刑法第329條準強盜罪嫌之構成要件有別，應無成立該罪
    責之餘地。然此部分若成立犯罪，因與前揭起訴部分具有事
    實上一罪關係，應為起訴效力所及，爰不另為不起訴處分。
四、依刑事訴訟法第251條第1項提起公訴。
    此  致
臺灣高雄地方法院
中    華    民    國   100    年    4     月    19    日
                              檢  察  官  洪  瑞  芬
上正本證明與原本無異
中    華    民    國   100    年    5     月    2     日
                              書  記  官
所犯法條
中華民國刑法第320條第1項
意圖為自己或第三人不法之所有，而竊取他人之動產者，為竊盜
罪，處5年以下有期徒刑、拘役或5百元以下罰金。
中華民國刑法第349條
收受贓物者，處3年以下有期徒刑、拘役或5百元以下罰金。
搬運、寄藏、故買贓物或為牙保者，處5年以下有期徒刑、拘役
或科或併科1千元以下罰金。
因贓物變得之財物，以贓物論。